【裁判字號】    95,訴緝,275
【裁判日期】    951229
【裁判案由】    毒品危害防制條例
【裁判全文】
臺灣板橋地方法院刑事判決             95年度訴緝字第275號
公  訴  人  臺灣板橋地方法院檢察署檢察官
被      告  甲○○
                    號一樓
選任辯護人  金振傑律師
上列被告因違反毒品危害防制條例案件，經檢察官提起公訴（九
十二年度毒偵字第一九四三號），及移送併辦（九十二年度毒偵
字第二六七七號），被告於準備程序中對被訴之事實為有罪陳述
，本院合議庭裁定由受命法官獨任行簡式審判程序，並判決如下
：
    主  文
甲○○連續施用第一級毒品，處有期徒刑捌月。扣案第一級毒品
海洛因（驗餘淨重零點壹參公克）沒收銷燬之，盛裝上開海洛因
之外包裝袋（重零點參參公克）均沒收。
    事  實
一、甲○○（原名張地立）前於民國八十三年間因違反麻醉藥品
    管理條例案件，經臺灣高等法院判處有期徒刑四月確定，又
    因違反肅清煙毒條例案件，經同法院判處有期徒刑三月二月
    確定；上開二案接續執行，於八十五年四月二十日縮短刑期
    假釋出監，至八十七年二月二十八日縮刑假釋期滿，以已執
    行論（於本案不構成累犯）。復於九十年間因施用毒品案件
    ，經本院裁定送觀察、勒戒後，認有繼續施用毒品之傾向，
    並經本院以九十年度毒聲字第五０一九號裁定令入戒治處所
    施以強制戒治，且經本院以九十一年度毒聲字第三三八三號
    裁定停止戒治，所餘期間付保護管束，嗣保護管束於九十一
    年十二月二十七日期滿未經撤銷，視為強制戒治執行完畢，
    由臺灣板橋地方法院檢察署檢察官於九十二年二月十九日以
    九十二年度戒毒偵字第五七號不起訴處分確定。
二、甲○○不知悔改，明知海洛因係毒品危害防制條例所規定之
    第一級毒品，不得非法持有、施用，竟於上開強制戒治執行
    完畢釋放後五年內，基於施用第一級毒品海洛因之概括犯意
    ，於九十二年五月二十六日某時，在宜蘭縣礁溪鄉○○路九
    十六之二號住處，以將海洛因摻入香菸點燃香菸吸食之方式
    ，非法施用海洛因一次，復於同年六月八日某時，在臺北縣
    中和市○○街五十五巷三十四弄八號住處，以上開方式非法
    施用海洛因一次。嗣於九十二年五月二十七日凌晨一時許，
    在宜蘭縣羅東鎮○○路與光明街為警查獲；復於同年六月八
    日晚間九時三十分許，在臺北縣中和市○○路○段一一八號
    前為警查獲，並扣得其所施用之第一級毒品海洛因一包（毛
    重０‧四八公克、淨重０‧一八公克，經取樣部分檢驗用罄
    ，驗餘淨重０‧一三公克；外包裝袋總重０‧三三公克）。
    其二次查獲，經警採集尿液送驗，結果均呈毒品海洛因代謝
    物嗎啡陽性反應，始悉上情。
三、案經臺北縣政府警察局永和分局報請臺灣板橋地方法院檢察
    署檢察官偵查起訴，及宜蘭縣政府警察局報請臺灣宜蘭地方
    法院檢察署檢察官呈請臺灣高等法院檢察署令轉臺灣板橋地
    方法院檢察署檢察官移送本院併案審理。
    理  由
一、訊據被告甲○○對於上揭時地，施用第一級毒品海洛因之犯
    罪事實，於本院審理中坦承不諱，並有供其施用之白色粉末
    一包（警製刑事案件報告書記載扣案數量三包，然卷附贓證
    物品清單記載扣案數量一包，與後述法務部鑑定通知書記載
    送驗數量一袋相符，是扣案海洛因之數量應以贓證物品清單
    之記載為可採）扣案可資佐證。又被告二次查獲經警所採集
    尿液經送鑑定，均呈海洛因代謝物嗎啡陽性反應，有慈濟大
    學濫用藥物檢驗中心檢驗總表（委驗機構編號000000
    0000）、尿液送驗姓名編號對照表、臺灣檢驗科技股份
    有限公司九十三年七月二日（檢體編號一四八００號）濫用
    藥物尿液檢驗報告、犯嫌代碼對照表各一紙在卷可稽。另上
    述扣案之白色粉末，經送法務部調查局鑑定，確為第一級毒
    品海洛因（毛重０‧四八公克、淨重０‧一八公克，經取樣
    部分檢驗用罄，驗餘淨重０‧一三公克；外包裝袋總重０‧
    三三公克）無誤，有該局九十二年七月十日調科壹字第０六
    ０００七二六五號鑑定通知書一紙附卷可按。再被告前於九
    十年間因施用毒品案件，經本院裁定送觀察、勒戒後，認有
    繼續施用毒品之傾向，並經本院以九十年度毒聲字第五０一
    九號裁定令入戒治處所施以強制戒治，且經本院以九十一年
    度毒聲字第三三八三號裁定停止戒治，所餘期間付保護管束
    ，嗣保護管束於九十一年十二月二十七日期滿未經撤銷，視
    為強制戒治執行完畢，由臺灣板橋地方法院檢察署檢察官於
    九十二年二月十九日以九十二年度戒毒偵字第五七號不起訴
    處分確定，此有臺灣高等法院被告前案紀錄表附卷可憑，足
    徵被告係強制戒治執行完畢釋放後五年內再犯施用第一級毒
    品之罪。本案事證明確，被告犯行洵堪認定，應依法論科。
二、論罪科刑部分：
  (一)被告行為後，前於九十四年二月二日修正公布之刑法，已自
    九十五年七月一日起施行，其中修正後刑法第二條之規定，
    乃係關於新舊法比較適用之準據法，其本身無關行為可罰性
    要件之變更，故於九十五年七月一日刑法修正施行後，如有
    涉及比較新舊法之問題，即應逕依修正後刑法第二條第一項
    規定，為「從舊從輕」之比較（最高法院九十五年度第八次
    刑事庭會議決議意旨參照）。又修正後刑法業已刪除連續犯
    之規定，是連續數行為而犯同一罪名，依修正前刑法第五十
    六條規定，應以一罪論，但得加重其刑；而依修正後規定，
    則已無連續犯可資適用，即應將各次犯行以數罪併合處罰，
    是以適用修正前關於連續犯之規定，對被告自係較為有利。
  (二)按毒品危害防制條例前經總統於八十七年五月二十日以華總
    （一）字第八七０００九九八六０號令修正公布，於同年五
    月二十二日生效，依該條例第二條第二項第一款之規定，將
    海洛因列為第一級毒品管理，不得非法持有及施用（嗣於九
    十二年六月六日再經立法院修正通過，於同年七月九日經總
    統令公布修正全文，並於九十三年一月九日施行生效，仍為
    相同之規定）。核被告甲○○所為，係犯毒品危害防制條例
    第十條第一項之施用第一級毒品海洛因罪。其施用第一級毒
    品海洛因前後持有海洛因之低度行為，應為施用海洛因之高
    度行為所吸收，不另論罪。又被告先後二次施用第一級毒品
    海洛因之犯行，時間緊接，所犯係構成要件相同之罪名，顯
    係基於概括犯意反覆為之，應依修正前刑法第五十六條連續
    犯之規定論以一罪，並加重其刑。又公訴人起訴事實雖僅論
    及被告於九十二年六月九日為警採尿前回溯二十六小時內之
    某時，施用海洛因一次之犯行，惟被告其餘施用海洛因行為
    ，業經檢察官移送併辦，且與已起訴之犯罪事實間為連續犯
    之裁判上一罪關係，為起訴效力所及，且經檢察官移送併案
    ，本院自應併予審理。爰審酌被告素行不佳（見前開臺灣高
    等法院被告前案紀錄表），其犯罪之動機、目的、手段，施
    用毒品犯罪戕害一己之身心健康，其本件施用毒品之次數，
    及被告因通緝到案，暨其犯後坦承犯行之態度等一切情狀，
    量處如主文所示之刑，以資儆懲。
三、扣案海洛因（驗餘淨重０‧一三公克），係查獲之第一級毒
    品，應依毒品危害防制條例第十八條第一項前段之規定，宣
    告沒收銷燬之；另取樣之海洛因、甲基安非他命部分，因檢
    驗用罄而滅失，爰不另為沒收銷燬之諭知。又上開毒品海洛
    因之外包裝袋（重０‧三三公克），係被告所有供其施用毒
    品海洛因所用（盛裝）之物，業據被告於本院審理中供明在
    卷，爰依修正前刑法第三十八條第一項第二款規定宣告沒收
    之。
據上論斷，應依刑事訴訟法第二百七十三條之一第一項、第二百
九十九條第一項前段，毒品危害防制條例第十條第一項、第十八
條第一項前段，刑法第十一條前段、第二條第一項前段、（修正
前）第五十六條、（修正前）第三十八條第一項第二款，判決如
主文。
本案經檢察官黃怡華到庭執行職務。
中    華    民    國    95    年    12    月    29    日
                  刑事第十六庭  法  官  楊 志 雄
以上正本證明與原本無異
如不服本判決應於送達後十日內向本院提出上訴狀。
                                書記官  陳 春 銘
中    華    民    國    96    年     1    月     2     日
附錄本案論罪科刑法條全文：
毒品危害防制條例第十條
施用第一級毒品者，處六月以上五年以下有期徒刑。
施用第二級毒品者，處三年以下有期徒刑。


司法院資訊處製作；財團法人民間司法改革基金會備份。
